臺灣嘉義地方法院刑事判決　　　　　　　　　　　　　九十一年度訴字第二一號
　　公　訴　人　臺灣嘉義地方法院檢察署檢察官
　　被　　　告　甲○○
右列被告因違反槍砲彈藥刀械管制條例案件，經檢察官提起公訴（九十年度偵字第七
○○八號），本院判決如左：
    主  文
甲○○未經許可持有其他可發射子彈具有殺傷力之仿半自動手槍改造之金屬玩具手槍
，處有期徒刑壹年，併科罰金新臺幣柒萬元，罰金如易服勞役，以新臺幣玖佰元即銀
元佰元折算壹日。扣案之改造金屬玩具手槍壹把（含彈匣壹個，槍枝管制編號：0
000000000號）沒收。
    事  實
一、甲○○於民國（下同）八十九年十月中旬某日起，未經許可而持有仿ＷＡＬＴＨ
    ＥＲ廠半自動手槍製造之金屬玩具手槍，更換已貫通之土造金屬槍管改造而成，
    具有殺傷力之德製七點六五ｍｍ改造手槍（含彈匣一個，槍枝管制編號：000
    0000000號）一把，並將該手槍（含彈匣一個）置放在台南縣白河鎮庄內
    里南二高三一○公里與台南縣九四號縣道交叉處橋樑第一根橋柱下方。嗣於九十
    年九月二十四日十四時三十分許，甲○○另因涉嫌殺人案件經警借提偵訊時，主
    動向警方自白持有上開改造手槍之犯行並供述該槍之置放地點，且於同日十五時
    二十分許，由警方攜同甲○○在前述置槍地點起出上開改造手槍一把（含彈匣一
    個）。
二、案經嘉義縣警察局報請臺灣嘉義地方法院檢察署檢察官偵查起訴。
    理  由
一、訊據被告甲○○對於右揭持有扣案之改造手槍（含彈匣一個）之事實坦承不諱（
    見本院九十一年四月二十三日審判筆錄），且該扣案之改造手槍，經送內政部警
    政署刑事警察局鑑定，認係屬仿ＷＡＬＴＨＥＲ廠半自動手槍製造之金屬玩具手
    槍，更換已貫通之土造金屬槍管改造而成，機械性能良好，可供擊發子彈使用，
    具有殺傷力等情，亦有該局九十年十月九日刑鑑字第一九五七○○號鑑驗通知書
    一紙在卷（見偵卷第三頁）可稽，被告自白核與事實相符，本件事證明確，被告
    犯行堪予認定。
二、核被告所為，係犯槍砲彈藥刀械管制條例第十一條第四項之未經許可持有其他可
    發射子彈具有殺傷力之改造手槍罪。再按犯本條例之罪，於偵查或審判中自白，
    並供述全部槍砲之來源及去向，因而查獲者，減輕或免除其刑，槍砲彈藥刀械管
    制條例第十八條第四項前段定有明文，查被告於九十年九月二十四日十四時三十
    分許，另因涉嫌殺人案件經警借提偵訊時，主動向警方自白持有上開改造手槍之
    犯行並供述該槍之置放地點，並於同日十五時二十分許，由警方攜同被告在前述
    置槍地點起出上開改造手槍一把（含彈匣一個），亦有警訊筆錄一份及照片影本
    二張（見警卷第六頁）附卷可參，應依槍砲彈藥刀械管制條例第十八條第四項規
    定減輕其刑。爰審酌被告素行尚佳、犯罪之動機、目的、手段，原係拾獲上開改
    造手槍（詳後）而持有，一時失慮致罹刑章，犯罪所生之損害，及犯罪後態度等
    一切情狀，量處如主文所示之刑，並諭知罰金，並如易服勞役之折算標準，以示
    懲儆。另槍砲彈藥刀械管制條例第十九條有關犯同條例第十一條之罪宣告強制工
    作之規定，業經立法院三讀通過刪除，並經總統於九十年十一月十四日公布，於
    九十年十一月十六日生效，而依刑法第二條第二項之規定，保安處分適用裁判時
    之法律，故本案自不得再依該條規定宣告強制工作，附此說明。至於扣案之改造
    手槍一把（含彈匣一個，槍枝管制編號：0000000000號）一把，係違
    禁物，彈匣一個則係上開改造手槍之從物，均應依刑法第三十八條第一項第一款
    規定，宣告沒收。
三、公訴意旨另以：被告甲○○於八十九年十月中旬某日，在台南縣白河鎮○○里路
    邊，拾獲離他人持有，仿ＷＡＬＴＨＥＲ廠半自動手槍製造之金屬玩具手槍更換
    已貫通之土造金屬槍管改造，具殺傷力之德製七‧六五米釐改造手槍一枝（含彈
    匣一個，槍枝管制編號0000000000號），竟意圖為自己不法之所有，
    予以侵占入己，因認被告尚涉有侵占遺失物罪嫌等語。是認被告既於八十九年十
    月中旬某日涉犯刑法第三百三十七條之侵占遺失物罪名，依據同法第八十條規定
    ，被告所涉上開罪名之追訴權時效為一年，而本件於九十年十月二十九日始由公
    訴人開始追訴，有偵卷第一頁所附移送書上收文日期可佐，顯逾前開追訴權時效
    之規定，惟公訴人既以牽連犯之裁判上一罪關係就被告此部份犯嫌提起公訴，爰
    不另為免訴判決之諭知。
據上論結，應依刑事訴訟法第二百九十九條第一項前段，槍砲彈藥刀械管制條例第十
一條第四項、第十八條第四項，刑法第十一條前段、第四十二條第二項、第三十八條
第一項第一款，現行法規所定貨幣單位折算新台幣條例第二條，罰金罰鍰提高標準條
例第二條，判決如主文。
本案經檢察官游悅晨到庭執行職務
中       華       民       國     九十一    年      五    月    七     日
                                      臺灣嘉義地方法院刑事第二庭
                                          法  官  盧  鳳  田
右正本證明與原本無異。
如不服本判決，應於判決送達後十日內向本院提出上訴狀 (應附繕本) 。
中       華       民       國     九十一    年      五    月    七     日
                                          書記官  林  秀  惠
附錄論罪法條：
槍砲彈藥刀械管制條例第十一條第一項：
未經許可，製造、販賣或運輸第四條第一款所稱其他可發射金屬或子彈具有殺傷力之
各式槍砲者，處五年以上有期徒刑，併科新臺幣一千萬元以下罰金。
槍砲彈藥刀械管制條例第十一條第四項：
未經許可，持有、寄藏或意圖販賣而陳列第一項所列槍砲者，處一年以上七年以下有
期徒刑，併科新臺幣七百萬元以下罰金。
